【裁判字號】    92,台上,119
【裁判日期】    920109
【裁判案由】    違反毒品危害防制條例
【裁判全文】
最高法院刑事判決                                九十二年度台上字第一一九號
    上  訴  人  甲○○
右上訴人因違反毒品危害防制條例案件，不服台灣高等法院台南分院中華民國九十一
年十月二日第二審判決（九十一年度上訴字第一一○九號，起訴案號：台灣台南地方
法院檢察署九十一年度毒偵字第三三九號），提起上訴，本院判決如左：
    主  文
上訴駁回。
    理  由
按刑事訴訟法第三百七十七條規定：上訴於第三審法院，非以判決違背法令為理由，
不得為之。是提起第三審上訴，應以原判決違背法令為理由，係屬法定要件。且必須
依據卷內資料為具體之指摘，並足據以辨認原判決已具備違背法令之形式，始屬相當
。本件原判決依憑上訴人甲○○之自白，且其民國九十一年一月三十一日、同年三月
二十八日、同年五月二十四日十二時、同年六月二十一日、同年六月三十日經警查獲
及同年五月十一日至警局自首時，經警員採其尿液送驗，經檢驗結果，均確呈嗎啡陽
性反應一節，有台南縣衛生局出具之尿液檢驗成績書六份附卷可稽，上訴人之自白核
與事實相符。此外，上訴人前於八十七年間因施用毒品案件，經送觀察、勒戒後，因
認有繼續施用毒品之傾向，經台灣台南地方法院以八十七年度毒聲字第八三二號裁定
令入戒治處所施以強制戒治，嗣經強制戒治期滿（係戒治滿三月以後，經停止戒治且
交付保護管束期滿）後，由台灣台南地方法院檢察署檢察官處分不起訴等事實，亦有
台灣高等法院被告全國前案紀錄表、台灣台南地方法院檢察署刑案資料查註紀錄表、
原審法院刑事裁定書二份、台灣台南地方法院檢察署檢察官八十八年度戒毒偵字第五
七號不起訴處分書各一份在卷足參，事證明確等證據資料，認定上訴人有如原判決事
實欄所載連續施用第一級毒品︵累犯︶犯行，因而撤銷第一審判決，改判仍論處上訴
人罪刑，已於理由內詳細敘述其所憑之證據及認定之理由，從形式上觀察，原判決並
無違背法令情形存在。再按刑法第五十六條之連續犯雖以一罪論，但得加重其刑至二
分之一，其加重多寡，當與連續犯行次數之多寡有關，故同一連續犯案件，其所認定
犯行次數較少者，與所認定犯行次數較多者，兩者適用之連續犯刑罰法條，就形式上
觀之，雖無差異，但實質上其法條所含刑罰輕重之程度，顯有不同，故第二審法院所
認定連續犯之次數，倘較第一審法院所認定者為多，則第一審判決適用之連續犯刑罰
法條，實質上即難謂當，依照刑事訴訟法第三百七十條但書之規定，第二審自得諭知
較重於第一審判決之刑。本件原審所認定連續犯之次數，較第一審法院所認定者為多
，自得諭知較重於第一審判決之刑。上訴意旨執此指摘原判決違法，尚非適法之第三
審上訴理由。依前揭說明，其上訴違背法律上之程式，應予駁回。本院既應為程序上
之上訴駁回判決，上訴人所請諭知較輕之刑，無從斟酌，併此敘明。
據上論結，應依刑事訴訟法第三百九十五條前段，判決如主文。
中      華      民      國    九十二    年      一      月      九      日
                              最高法院刑事第二庭
                                  審判長法官  陳  錫  奎
                                        法官  洪  清  江
                                        法官  李  伯  道
                                        法官  邵  燕  玲
                                        法官  吳  昆  仁
      右正本證明與原本無異
                                              書  記  官
中      華      民      國    九十二    年      一      月     十六     日


司法院資訊處製作；財團法人民間司法改革基金會備份。
